tr: Süsleme/Eksen malzemesi: Akrilik; Bambu; Seramik; Bakır; Mercan; Mantar; Pamuk; Kristal; Keçe; Değerli taş; Cam; Gold; Keten; Metal; Plastik; Kağıt; İnci; Plastik; Poliyester; Polipropilen (PP); Reçine; Pembe altın; Kauçuk; Saten; Payetler; İpek; Silver; Spandeks; Taş; Kadife; Vinil; Viskon; Balmumu; Ahşap; Yünlüler; Diğer
es: Material de adorno/recorte: Acrílico; Bambú; Cerámica; Cobre; Coral; Corcho; Algodón; Cristal; Fieltro; Piedra preciosa; Vidrio; Dorado; Lino; Metal; Nylon; Papel; Cordoncillo; Plástico; Poliéster; Polipropileno (PP); Resina; Oro rosa; Goma; Satinado; Lentejuelas; Seda; Plateado; Spandex; Piedra; Terciopelo; Vinilo; Viscosa; Cera; Madera; Lana; Otros
en: Embellishment/Trim material: Acrylic; Bamboo; Ceramic; Copper; Coral; Cork; Cotton; Crystal; Felt; Gemstone; Glass; Gold; Linen; Metal; Nylon; Paper; Pearl; Plastic; Polyester; Polypropylene (PP); Resin; Rose gold; Rubber; Satin; Sequins; Silk; Silver; Spandex; Stone; Velvet; Vinyl; Viscose; Wax; Wood; Wool; Other
bg-BG: Материал за украса/гарниране: Акрил; Бамбук; Керамика; Мед; Корал; Корк; Памук; Кристал; Филц; Скъпоценен камък; Стъкло; Злато; Лен; Метал; Найлон; Хартия; Перла; Пластмаса; Полиестер; Полипропилен (PP); Смола; Розово злато; Каучук; Сатен; Пайети; Коприна; Сребро; Спандекс; Камък; Кадифе; Винил; Вискоза; Восък; Дърво; Вълна; Други
zh-CN: 装饰/修饰材料: 丙烯酸; 竹子; 陶瓷制品; 铜色; 珊瑚; 软木; 棉布; 水晶玻璃; 毛毡; 宝石; 玻璃; 金色; 亚麻; 金属; 尼龙; 纸张; 珍珠; 塑料; 聚酯纤维; 聚丙烯 (PP); 树脂; 玫瑰金; 橡胶; 缎; 亮片; 丝绸; 银色; 氨纶; 石头; 天鹅绒; 乙烯基贴纸; 纤维胶; 蜡; 木头; 羊毛; 其他
nb: Utsmyknings/trimmateriale: Akryl; Bambus; Keramikk; Kobber; Korall; Kork; Bomull; Krystall; Filt; Edelsten; Glass; Gull; Lin; Metall; Nylon; Papir; Perle; Plast; Polyester; Polypropylen (PP); Harpiks; Rosegull; Gummi; Sateng; Paljetter; Silke; Sølv; Spandex; Stein; Fløyel; Vinyl; Viskose; Voks; Trevirke; Ull; Annen
sl-SI: Material za okrasitev/obrobo: Akril; Bambus; Keramika; Baker; Korale; Pluta; Bombaž; Kristal; Filc; Dragi kamen; Steklo; Zlato; Lan; Kovina; Najlon; Papir; Biser; Plastika; Poliester; Polipropilen (PP); Smola; Rožnato zlata; Guma; Saten; Ploščate bleščice; Svila; Srebro; Spandex; Kamen; Žamet; Vinil; Viskoza; Vosek; Les; Volna; Drugo
sv: Utsmyckning/trim - material: Akryl; Bambu; Keramisk; Koppar; Korall; Kork; Bomull; Kristall; Filt; Ädelsten; Glas; Gyllene; Linne; Metall; Nylon; Papper; Pärla; Plast; Polyester; Polypropen (PP); Harts; Roséguld; Gummi; Satin; Paljetter; Silke; Silver; Spandex; Sten; Sammet; Vinyl; Viskos; Vax; Trä; Ylle; Annat
hr-HR: Materijal dekorativnih elemenata / ukrasa: Akril; Bambus; Keramika; Bakar; Koralj; Pluto; Pamuk; Kristal; Filc; Dragi kamen; Staklo; Zlato; Lan; Metal; Najlon; Papir; Sedef; Plastika; Poliester; Polipropilen (PP); Smola; Ružičasto zlato; Guma; Saten; Šljokice; Svila; Srebro; Elastan; Kamen; Baršun; Vinil; Viskoza; Vosak; Drvo; Vuna; Ostalo
cs: Materiál zdobení/lemu: Akrylové; Bambus; Keramika; Měděná; Korálová; Korek; Bavlna; Krystal; Plst; Drahokam; Sklo; Zlatá; Len; Kov; Nylon; Papír; Perleť; Plast; Polyester; Polypropylen (PP); Pryskyřice; Růžově zlatá; Guma; Satén; Flitry; Hedvábí; Stříbrná; Spandex; Kámen; Samet; Vinylové; Viskóza; Vosk; Dřevo; Vlna; Jiné
fr: Matériau d’embellissement/garniture: Acrylique; Bambou; Céramique; Cuivre; Corail; Liège; Coton; Cristal; Feutre; Gemme; Verre; Or; Lin; Métal; Nylon; Papier; Perle; Plastique; Polyester; Polypropylène (PP); Résine; Or rose; Caoutchouc; Satiné; Sequins; Soie; Argent; Spandex; Pierre; Velours; Vinyl; Viscose; Cire; Bois; Laine; Autre
pl: Materiał ozdobny/wykończeniowy: Akryl; Bambus; Ceramika; Miedź; Koralowy; Korek; Bawełna; Kryształ; Filc; Kamienie szlachetne; Szkło; Złota; Bielizna pościelowa; Metal; Nylon; Papier; Perła; Tworzywo sztuczne; Poliester; Polipropylen (PP); Żywica; Różowe złoto; Guma; Satyna; Cekiny; Jedwab; Srebrna; Spandex; Kamień; Aksamit; Winyl; Wiskoza; Wosk; Drewno; Wełna; Pozostałe
de: Verzierungs-/Besatzmaterial: Acryl; Bambus; Keramik; Kupfer; Koralle; Kork; Baumwolle; Kristall; Filz; Edelstein; Glas; Gold; Leinen; Metall; Nylon; Papier; Handnähmaschine; Kunststoff; Polyester; Polypropylen (PP); Harz; Roségold; Gummi; Seidenmatt; Pailletten; Seide; Silber; Elasthan; Stein; Samt; Vinyl; Viskose; Wachs; Holz; Wolle; Sonstiges
zh-TW: 裝飾/飾邊材料: 壓克力; 竹子; 陶瓷; 紅銅色; 珊瑚紅; 軟木; 棉布; 水晶; 毛氈; 寶石; 玻璃; 金色; 亞麻; 金屬; 尼龍; 紙; 珍珠; 塑膠; 聚酯; 聚丙烯 (PP); 樹脂; 玫瑰金; 橡膠; 緞面布; 亮片; 絲綢; 銀色; 氨綸; 石頭; 天鵝絨; 乙烯基; 黏膠; 蠟; 木材; 羊毛; 其他
ja: 装飾/トリム素材: アクリル; バンブー; セラミック; コッパー; コーラル; コルク; コットン; クリスタル; フェルト; 宝石; ガラス; ゴールド; リネン; 金属; ナイロン; 紙; パール; プラスチック; ポリエステル; ポリプロピレン (PP); レジン; ローズゴールド; ゴム; サテン; スパンコール; シルク; シルバー; スパンデックス; 石; ベルベット; ビニール; ビスコース; ワックス; 木材; ウール; その他
da: Udsmykningsmateriale: Akryl; Bambus; Keramik; Kobber; Koral; Kork; Bomuld; Krystal; Filt; Ædelsten; Glas; Guld; Linned; Metal; Nylon; Papir; Perle; Plast; Polyester; Polypropylen (PP); Harpiks; Rosaguld; Gummi; Satin; Pailletter; Silke; Sølv; Spandex; Sten; Fløjl; Vinyl; Viskose; Voks; Træ; Uld; Andet
th: วัสดุตกแต่ง/ตัดแต่ง: อะคริลิก; ไผ่; เซรามิก; สีทองแดง; Coral; ต้นคอร์ก; สำลี; คริสตัล; ผ้าสักหลาด; หินอัญมณี; แก้ว; โกลด์; ผ้าลินิน; โลหะ; ไนลอน; กระดาษ; ไข่มุก; พลาสติก; โพลีเอสเตอร์; โพลิโพรพิลีน (PP); เรซิน; สีทองอมชมพู; ยาง; กระดาษเนื้อซาติน; กลิตเตอร์เลื่อม; ผ้าไหม; ซิลเวอร์; สแปนเด็กซ์; หิน; ผ้ากำมะหยี่; ไวนิล; เส้นใยเรยอน; ขี้ผึ้ง; ไม้; ผ้าขนสัตว์; อื่นๆ
fi: Koriste-/verhoilumateriaali: Akryyli; Bambu; Keraaminen; Kupari; Koralli; Korkki; Puuvilla; Kristalli; Huopa; Korukivi; Lasi; Kulta; Pellava; Metalli; Nailon; Paperi; Helmeilevä; Muovi; Polyesteri; Polypropeeni (PP); Hartsi; Ruusukulta; Kumi; Satiini; Paljetit; Silkki; Hopea; Spandex; Kivi; Sametti; Vinyyli; Viskoosi; Vaha; Puu; Villa; Muu
ro-RO: Material decorare: Acrilic; Bamboo; Ceramic; Cupru; Coral; Plută; Bumbac; Cristal; Pâslă; Piatră prețioasă; Sticlă; Auriu; In; Metal; Nailon; Hârtie; Perlă; Plastic; Poliester; Polipropilenă (PP); Rășină; Aur roz; Cauciuc; Satin; Paiete; Mătase; Argint; Spandex; Piatră; Catifea; Vinyl; Viscoză; Ceară; Lemn; Lână; Altele
lt-LT: Papuošimo / apdailos medžiaga: Akrilas; Bambukas; Keramika; Varis; Koralas; Kamštiena; Medvilnė; Krištolas; Veltinis; Brangakmenis; Stiklas; Auksinė; Lininis audinys; Metalas; Nailonas; Popierius; Perlai; Plastikas; Poliesteris; Polipropilenas (PP); Derva; Rožinis auksas; Kaučiukas; Satinas; Blizgučiai; Šilkas; Sidabrinė; Elastanas; Akmuo; Aksomas; Vinilas; Viskozė; Vaškas; Mediena; Vilna; Kita
pt-BR: Material de enfeite/acabamento: Acrílico; Bambu; Cerâmica; Cobre; Coral; Cortiça; Algodão; Cristal; Sentido; Pedra preciosa; Vidro; Gold; Linho; Metal; Nylon; Papel; Pérola; Plástico; Poliéster; Polipropileno (PP); Resina; Ouro rosa; Borracha; Cetim; Lantejoulas; Seda; Silver; Spandex; Pedra; Veludo; Vinil; Viscose; Cera; Madeira; Lã; Outro
pt-PT: Material de enfeite/acabamento: Acrílico; Bambu; Cerâmica; Cobre; Coral; Cortiça; Algodão; Cristal; Feltro; Pedra preciosa; Vidro; Ouro; Linho; Metal; Náilon; Papel; Pérola; Plástico; Poliéster; Polipropileno (PP); Resina; Rosa dourado; Borracha; Acetinado; Lantejoulas; Seda; Prata; Elastano; Pedra; Veludo; Vinil; Viscose; Cera; Madeira; Lã; Outro
ko: 장식/트림 소재: 아크릴; 대나무; 세라믹; 구리; 산호; 코르크; 면; 결정; 펠트; 보석; 유리; 금색; 린넨; 금속; 나일론; 종이; 펄; 플라스틱; 폴리에스테르; 폴리프로필렌(PP); 수지; 로즈 골드; 고무; 새틴; 스팽글; 실크; 은색; 스판덱스; 석재; 벨벳; 비닐; 비스코스; 왁스; 목재; 울; 기타
vi: Vật liệu trang trí/viền: Acrylic; Tre; Gốm; Màu đồng đỏ; San hô; Thảm gỗ bần; Vải bông; Pha lê; Nỉ; Đá quý; Thủy tinh; Vàng; Lanh; Kim loại; Nylon; Giấy; Chân may đính ngọc; Nhựa; Polyester; Polypropylene (PP); Nhựa resin; Vàng hồng; Cao su; Satin; Kim sa; Lụa; Trắng; Vải Spandex; Đá; Nhung; Nhựa vinyl; Vải viscose; Sáp; Gỗ; Len; Khác
el: Υλικό διακόσμησης/τρέσας: Ακρυλικό; Μπαμπού; Κεραμικό; Χαλκός; Κοράλλι; Φελλός; Βαμβάκι; Κρύσταλλο; Τσόχα; Πολύτιμος λίθος; Γυαλί; Χρυσό; Λινό; Μέταλλο; Νάιλον; Χαρτί; Πέρλα; Πλαστικό; Πολυεστέρας; Πολυπροπυλένιο (PP); Ρητίνη; Ροζ χρυσός; Καουτσούκ; Σατέν; Πούλιες; Μετάξι; Ασήμι; Σπαντέξ; Πέτρα; Βελούδο; Βινύλιο; Βισκόζη; Κερί; Ξύλο; Μαλλί; Άλλο
sk-SK: Materiál zdobenia/lemu: Akryl; Bambus; Keramika; Meď; Koral; Korok; Bavlna; Krištáľ; Plsť; Drahokam; Sklo; Zlatý; Ľan; Kov; Nylon; Papier; Perla; Plast; Polyester; Polypropylén (PP); Živica; Ružové zlato; Guma; Satén; Flitre; Hodváb; Strieborný; Elastan; Kameň; Zamat; Vinyl; Viskóza; Vosk; Drevo; Vlna; Iné
hu: Díszítőanyag: Akril; Bambusz; Kerámia; Réz; Korall; Parafa; Pamut; Kristály; Filc; Drágakő; Üveg; Arany; Lenvászon; Fém; Nejlon; Papír; Gyöngy; Műanyag; Poliészter; Polipropilén (PP); Gyanta; Rózsaarany; Gumi; Szatén; Flitterek; Selyem; Ezüst; Spandex; Kő; Bársony; Vinil; Viszkóz; Wax; Fa; Gyapjú; Egyéb
it: Materiale di abbellimento/rifinitura: Acrilico; Bamboo; Ceramica; Rame; Corallo; Sughero; Cotone; Cristallo; Feltro; Pietra preziosa; Vetro; Oro; Lino; Metallo; Nylon; Carta; Perlato; Plastica; Poliestere; Polipropilene (PP); Resina; Oro rosato; Gomma; Satinato; Paillette; Seta; Argento; Spandex; Pietra; Velluto; Vinile; Viscosa; Cera; Legno; Lana; Altro
ru: Материал украшения или тесьмы: Акрил; Бамбук; Керамика; Медь; Коралл; Пробка; Хлопок; Хрусталь; Фетр; Драгоценный камень; Стеклянные; Золото; Лен; Металл; Нейлон; Бумага; Жемчуг; Пластик; Полиэстер; Полипропилен (ПП); Смола; Розовое золото; Резина; Сатин; Пайетки; Шелк; Серебро; Спандекс; Камень; Бархат; Винил; Вискоза; Воск; Дерево; Шерсть; Другой
nl: Materiaal versiering/rand: Acryl; Bamboe; Keramiek; Koper; Koraal; Kurk; Katoen; Kristal; Vilt; Edelsteen; Glas; Gold; Linnen; Metaal; Nylon; Papier; Parel; Plastic; Polyester; Polypropyleen (PP); Hars; Roségoud; Rubber; Satijn; Lovertjes; Zijde; Silver; Spandex; Steen; Fluweel; Vinyl; Viscose; Was; Hout; Wol; Andere